es: Sistema de seguimiento del telescopio: GoTo computerizado; Manual; Motorizado; Otros
el: Σύστημα παρακολούθησης τηλεσκοπίου: Υπολογιστή GoTo; Χειροκίνητο; Μηχανοκίνητος; Άλλο
sv: Spårningssystem teleskop: Datoriserad GoTo; Manuell; Motoriserad; Övrigt
fr: Système de suivi du télescope: GoTo informatisé; Manuel; Motorisé; Autre
fi: Teleskooppiseurantajärjestelmä: Tietokoneistettu GoTo; Manuaalinen; Motorisoitu; Muu
ro-RO: Sistem de urmărire destinat telescopului: GoTo computerizat; Manual; Motorizat; Altele
nl: Telescoopvolgsysteem: Geautomatiseerde GoTo; Handmatig; Gemotoriseerd; Andere
ru: Система отслеживания телескопа: Компьютеризированный GoTo; Ручной; Моторизованный; Другой
zh-CN: 望远镜跟踪系统: 电脑化 GoTo; 手动; 机动; 其他
en: Telescope tracking system: Computerized GoTo; Manual; Motorized; Other
ja: 望遠鏡追跡システム: コンピューター化GoTo; 手動; モーター付き; その他
de: Teleskop-Tracking-System: Computergestütztes GoTo; Manuell; Motorisiert; Sonstiges
pl: System śledzenia używany w teleskopie: Zautomatyzowany system śledzenia; Ręczny; Napęd silnikowy; Inne
vi: Hệ thống theo dõi kính viễn vọng: Kính viễn vọng vi tính hóa; Xe lăn thủ công; Gắn động cơ; Khác
lt-LT: Teleskopo sekimo sistema: Kompiuterizuotas nustatymas; Rankinis; Motorizuotas; Kita
nb: Teleskopsporingssystem: Datastyrt GoTo; Manuell; Motorisert; Annet
bg-BG: Система за проследяване на телескоп: Компютъризиран GoTo; Ръчен; Моторизирана; Други
hu: Teleszkópos nyomkövető rendszer: Számítógépes GoTo; Manuális; Motoros; Egyéb
da: Teleskopsporingssystem: Computerstyret GoTo; Manuel; Motoriseret; Andet
pt-PT: Sistema de rastreamento do telescópico: GoTo informatizado; Manual; Motorizado; Outro
cs: Sledovací systém teleskopu: Počítačové GoTo; Ruční; Motorizované; Jiné
tr: Teleskop takip sistemi: Bilgisayarlı GoTo; Manuel; Motorlu; Diğer
ko: 망원경 추적 시스템: 전산화된 GoTo; 수동; 전동식; 기타
sk-SK: Teleskopický sledovací systém: Počítačové GoTo; Manuálny; Motorizovaný; Iné
it: Sistema di tracciamento del telescopio: GoTo computerizzato; Manuale; Motorizzato; Altro
th: ระบบการติดตามเป้าของกล้อง: Computerized GoTo; มือเข็น; ขับเคลื่อนด้วยมอเตอร์; อื่นๆ
hr-HR: Teleskopski sustav za praćenje: Kompjuterizirani GoTo; Ručno; Motorizirano; Ostalo
pt-BR: Sistema de rastreamento do telescópio: GoTo informatizado; Manual; Motorizado; Outro
zh-TW: 望遠鏡追蹤系統: 計算後的轉往; 手動; 機動化; 其他
sl-SI: Sledilni sistem teleskopa: Računalniški GoTo; Ročen; Motorizirano; Drugo